臺灣新北地方法院刑事判決　　　　　 110年度審易字第1427號
公　訴　人　臺灣新北地方檢察署檢察官
被　　　告　羅長文


上列被告因竊盜案件，經檢察官提起公訴（110 年度偵字第1463
3 號、第14528 號），被告於準備程序中就被訴事實為有罪之陳
述，經本院裁定進行簡式審判程序審理，判決如下：
    主  文
羅長文犯如附表所示之罪，各處如附表主文欄所示之刑及沒收。
得易科罰金有期徒刑部分應執行有期徒刑陸月，如易科罰金，以
新臺幣壹仟元折算壹日。
    事實及理由
一、羅長文意圖為自己不法之所有，於附表所示時、地，以附表
    所示方式，竊取附表所示財物，得手後迅速逃離現場。嗣附
    表所示之人發覺遭竊後報警處理，經警循線查悉上情。
二、證據：
  ㈠被告羅長文於警詢、本院準備程序及審理時時之自白。  
  ㈡被害人林俊賢、徐光榮、廖珅農與告訴人莊逸漳於警詢時之
    陳述。
  ㈢內政部警政署刑事警察局民國109 年12月10日刑生字第1090
    902196號鑑定書、新北市政府警察局109 年12月21日新北警
    鑑字第1092448090號鑑驗書（附表編號1 至4 部分）。
  ㈣失車- 案件基本資料詳細畫面報表、新北市政府警察局車輛
    協尋電腦輸入單、新北市政府警察局車輛尋獲電腦輸入單、
    贓物認領保管單、新北市政府警察局土城分局勘察採證同意
    書、新北市政府警察局104 年6 月2 日新北警鑑字第104101
    3647號鑑驗書、車輛尋獲照片、現場監視器翻拍照片、新北
    市政府警察局土城分局刑案現場勘察報告、現場勘察照片（
    附表編號1 部分）。
  ㈤失車- 案件基本資料詳細畫面報表、新北市政府警察局車輛
    協尋電腦輸入單、新北市政府警察局土城分局刑案現場勘察
    報告、現場勘察照片、新北市政府警察局土城分局勘察採證
    同意書、新北市政府警察局103 年11月26日新北警鑑字第10
    32259789號鑑驗書（附表編號2 部分）。
  ㈥新北市政府警察局土城分局刑案現場勘察報告、現場勘察照
    片、新北市政府警察局土城分局勘察採證同意書（附表編號
    3 部分）。
  ㈦失車- 案件基本資料詳細畫面報表、新北市政府警察局中和
    分局刑案現場勘察報告、現場勘察照片、勘察採證同意書、
    新北市政府警察局103 年11月26日新北警鑑字第1032263629
    號鑑驗書（附表編號4 部分）。                       
三、論罪科刑：
  ㈠按行為後法律有變更者，適用行為時之法律，但行為後之法
    律有利於行為人者，適用最有利於行為人之法律，刑法第2
    第1 項定有明文。查被告行為後，刑法第320 條第1 項、第
    321 條第1 項業於108 年5 月29日修正公布，自同年月31日
    施行。經比較新舊法結果，修正後之法律並未較有利於被告
    ，應依刑法第2 條第1 項前段規定，適用被告行為時即108
    年5 月29日修正前之刑法第320 條第1 項、刑法第321 條第
    1 項第1款規定，先此敘明。
  ㈡按刑法第321 條第1 項第2 款之「門扇」係專指門戶而言，
    而所謂「其他安全設備」，則指門扇、牆垣以外，依通常觀
    念足認防盜之一切設備而言，諸如門鎖、窗戶均屬之；所謂
    毀越門扇牆垣，係指毀損或超越及踰越門扇牆垣而言，非謂
    啟門入室即可謂之越進，如係從門走入或開鎖啟門入室，均
    不得謂為逾越門扇（最高法院22年上字第454 號判例、77年
    度台上字第1130號判決意旨參照）。查被告就附表編號3 之
    犯行，係持地面石頭敲破窗戶後，侵入被害人徐光榮之住處
    行竊，被告所毀越之窗戶，具有防閑作用，自與毀越安全設
    備之加重條件相當。
  ㈢核被告就附表編號1 、2 、4所為，均係犯修正前刑法第320
    條第1 項之竊盜罪；就附表編號3 所為，係犯修正前刑法第
    32 1條第1 項第1 款、第2 款之毀越安全設備侵入住宅竊盜
    罪。公訴意旨就附表編號3 雖漏未論及被告為此部分竊盜犯
    行時，另有毀越安全設備之加重竊盜態樣，然起訴書犯罪事
    實欄業已記載被告持地面石頭破壞窗戶後，進入屋內竊取財
    物，是以所犯法條欄雖漏未論及被告涉犯刑法第321 條第1
    項第2 款之毀越安全設備之加重要件，惟基本社會事實同一
    ，僅屬加重條件之增加，自無須變更起訴法條。又被告所為
    上開4 次犯行，其犯意各別，行為互殊，應予分論併罰。
  ㈣被告前因①竊盜案件，經本院以101 年度簡字第5042號判決
    判處有期徒刑6 月確定；②竊盜案件，經本院以101 年度易
    字第2413號判決判處有期徒刑4 月；③竊盜案件，經本院以
    102 年度易字第612 號判決判處有期徒刑7 月、3 月，上訴
    後，經臺灣高等法院以102 年度上易字第999 號判決駁回上
    訴確定。上開①、②各罪，嗣經本院以101 年度聲字第5042
    號裁定應執行有期徒刑8 月確定；③、④各罪，經本院以10
    2 年度聲字第2438號裁定應執行有期徒刑1 年1 月確定，與
    上開罪刑接續執行後，於103 年8 月28日縮刑期滿執行完畢
    ，此有臺灣高等法院被告前案紀錄表在卷可佐，是被告受徒
    刑之執行完畢後，5 年內故意再犯本案有期徒刑以上之4 罪
    ，均為累犯，依司法院釋字第775 號解釋所示，為避免發生
    罪刑不相當之情形，法院就該個案依該解釋意旨，裁量是否
    加重最低本刑。考量被告上開構成累犯之犯罪紀錄，與本案
    4 次犯行之罪名、犯罪類型相同，足見被告對刑罰之反應力
    薄弱，認本案適用刑法第47條累犯加重之規定，並無罪刑不
    相當之情事，爰均依刑法第47條第1 項規定加重其刑。
  ㈤爰審酌被告已有多次竊盜前科紀錄，素行非佳，仍未能悔悟
    ，再為本案4 次竊盜犯行，顯然欠缺尊重他人財產權之觀念
    ，所為應予非難，惟犯後坦承犯行，態度尚可，兼衡其個人
    戶籍資料查詢結果註記國中畢業之教育程度、於警詢中自陳
    勉持之家庭經濟狀況、素行、犯罪之動機、目的、手段、所
    竊取之財物價值，迄未與被害人林俊賢、徐光榮、廖珅農及
    告訴人莊逸漳達成和解或取得諒解等一切情狀，分別量處如
    附表主文欄所示之刑，並就被告所犯如附表編號1 、2 、4
    所示各罪均諭知易科罰金之折算標準，暨定其應執行刑再諭
    知易科罰金之折算標準。
四、沒收：
  ㈠按犯罪所得，屬於犯罪行為人者，沒收之。前2 項之沒收，
    於全部或一部不能沒收或不宜執行沒收時，追徵其價額。犯
    罪所得已實際合法發還被害人者，不予宣告沒收或追徵。刑
    法第38條之1 第1 項前段、第3 項、第5 項分別定有明文。
  ㈡查被告就附表編號3 竊得之老酒數瓶，據被害人徐光榮於警
    詢中陳稱：損失財物不多，包含有幾瓶老酒等語，因無從計
    算確切老酒瓶數，依有利於被告之估算原則，堪認所竊得之
    老酒為1 瓶。是被告就附表編號3 共竊得老酒1 瓶、行李箱
    1 個及中國笛1 支，合計價值新臺幣6,000 元，未扣案亦未
    返還被害人徐光榮，自應依刑法第38條之1 第1 項前段、第
    3 項之規定諭知沒收，於全部或一部不能沒收或不宜執行沒
    收時，追徵其價額。
  ㈢被告就附表編號1 、2 、4 竊得之普通重型機車各1 臺，業
    均經警尋回後，已實際合法發還各告訴人及被害人，有失車
    - 案件基本資料詳細畫面報表、贓物認領保管單附卷足考，
    爰依刑法第38條之1 第5 項之規定，不予宣告沒收或追徵其
    價額。
  ㈣至被告就附表編號1 、2 、4 竊盜犯行所用之自備鑰匙，雖
    係供犯罪所用之物，且屬被告所有，然未經扣案，無證據證
    明現仍存在，衡量該犯罪工具甚易取得，價值不高，亦非違
    禁物，顯欠缺刑法上重要性，為免將來執行困難，爰依刑法
    第38條之2 第2 項，不予宣告沒收，附此敘明。
據上論斷，應依刑事訴訟法第273 條之1 第1 項、第299 條第1
項前段，判決如主文。
本案經檢察官謝奇孟偵查起訴，由檢察官宋有容到庭執行職務。
中    華    民    國   110    年    11    月    22    日
                  刑事第二十三庭  法  官  龔書安
上列正本證明與原本無異。
如不服本判決，應於判決送達後20日內敘明上訴理由，向本院提
出上訴狀（應附繕本），上訴於臺灣高等法院。其未敘述上訴理
由者，應於上訴期間屆滿後20日內向本院補提理由書「切勿逕送
上級法院」。
                                  書記官  石秉弘
中    華    民    國   110    年    11    月    22    日                                  
附錄本案論罪科刑法條全文：
修正前中華民國刑法第320 條
意圖為自己或第三人不法之所有，而竊取他人之動產者，為竊盜
罪，處5 年以下有期徒刑、拘役或5 百元以下罰金。
意圖為自己或第三人不法之利益，而竊佔他人之不動產者，依前
項之規定處斷。
前二項之未遂犯罰之。
 
修正前中華民國刑法第321 條
犯竊盜罪而有下列情形之一者，處6 月以上、5 年以下有期徒刑
，得併科新臺幣10萬元以下罰金：
一、侵入住宅或有人居住之建築物、船艦或隱匿其內而犯之者。
二、毀越門扇、牆垣或其他安全設備而犯之者。
三、攜帶兇器而犯之者。
四、結夥三人以上而犯之者。
五、乘火災、水災或其他災害之際而犯之者。
六、在車站、埠頭、航空站或其他供水、陸、空公眾運輸之舟、
    車、航空機內而犯之者。
前項之未遂犯罰之。
 
附表：
┌─┬───┬────┬────┬─────────┬───────────┐
│編│被害人│犯罪時間│犯罪地點│竊盜方式及所得財物│主文                  │
│號│      │        │        │                  │                      │
├─┼───┼────┼────┼─────────┼───────────┤
│1 │莊逸漳│103 年9 │新北市土│見停放在左列地點，│羅長文犯竊盜罪，累犯，│
│  │（提告│月8 日18│城區中正│由莊逸漳管領使用之│處有期徒刑參月，如易科│
│  │）    │時10分許│路56巷後│車牌號碼000-000 號│罰金，以新臺幣壹仟元折│
│  │      │至同日23│段（五穀│普通重型機車，無人│算壹日。              │
│  │      │時5 分許│先帝廟旁│看管之際，以自備鑰│                      │
│  │      │之間    │）      │匙開啟電門竊取之，│                      │
│  │      │        │        │得手後騎乘離去。嗣│                      │
│  │      │        │        │經警在新北市土城區│                      │
│  │      │        │        │大暖路涵洞下尋獲，│                      │
│  │      │        │        │並交由莊逸漳領回。│                      │
├─┼───┼────┼────┼─────────┼───────────┤
│2 │林俊賢│103 年10│新北市土│見停放在左列地點，│羅長文犯竊盜罪，累犯，│
│  │（未提│月18日7 │城區中央│由林俊賢所有之車牌│處有期徒刑參月，如易科│
│  │告）  │時許至同│路4 段  │號碼M92-288 號普通│罰金，以新臺幣壹仟元折│
│  │      │日7 時30│118 巷11│重型機車，無人看管│算壹日。              │
│  │      │分許之間│號前    │之際，以自備鑰匙開│                      │
│  │      │        │        │啟電門竊取之，得手│                      │
│  │      │        │        │後騎乘離去。嗣警在│                      │
│  │      │        │        │新北市土城區龍泉路│                      │
│  │      │        │        │71號尋獲，並交由林│                      │
│  │      │        │        │俊賢領回。        │                      │
├─┼───┼────┼────┼─────────┼───────────┤
│3 │徐光榮│103 年10│新北市土│於左列時間，騎乘附│羅長文犯毀越安全設備侵│
│  │（未提│月18日7 │城區龍泉│表編號2 之機車前往│入住宅竊盜罪，累犯，處│
│  │告）  │時30分許│路71號  │左列徐光榮之住處，│有期徒刑捌月。未扣案之│
│  │      │        │        │持地面石頭敲破窗戶│犯罪所得老酒壹瓶、行李│
│  │      │        │        │後，進入屋內，竊取│箱壹個及中國笛壹支均沒│
│  │      │        │        │老酒1 瓶、行李箱1 │收，於全部或一部不能沒│
│  │      │        │        │個及中國笛1 支，得│收或不宜執行沒收時，追│
│  │      │        │        │手後，旋即逃逸。  │徵其價額。            │
├─┼───┼────┼────┼─────────┼───────────┤
│4 │廖珅農│103 年11│新北市土│見停放在左列地點，│羅長文犯竊盜罪，累犯，│
│  │（未提│月6 日7 │城區中央│由廖珅農管領使用之│處有期徒刑參月，如易科│
│  │告）  │時45分許│路4 段  │車牌號碼000-000 號│罰金，以新臺幣壹仟元折│
│  │      │        │286 號前│普通重型機車，無人│算壹日。              │
│  │      │        │        │看管之際，以自備鑰│                      │
│  │      │        │        │匙開啟電門竊取之，│                      │
│  │      │        │        │得手後騎乘離去。嗣│                      │
│  │      │        │        │警在新北市土城區青│                      │
│  │      │        │        │雲路113 號尋獲，並│                      │
│  │      │        │        │交由廖珅農領回。  │                      │
└─┴───┴────┴────┴─────────┴───────────┘